【裁判字號】    90,交聲,280
【裁判日期】    900710
【裁判案由】    違反道路交通管理處罰條例聲明異議
【裁判全文】
臺灣士林地方法院交通事件裁定                      九十年度交聲字第二八○號
    原處分機關  臺北巿交通事件裁決所
    異  議  人
    即受處分人  甲○○
右列受處分人因違反道路交通管理處罰條例案件，對於臺北市交通事件裁決所九十年
六月六日所為之處分 (原處分案號：北市裁三字第駕裁二二—ＡＣ0000000號
)，聲明異議，本院裁定如左：
    主  文
異議駁回。
    理  由
一、按汽車駕駛人，行車速度，超過規定之最高時速，處四百元以上八百元以下罰鍰
    ，併計違規點數一點。道路交通管理處罰條例第四十條第一項、第六十三條第一
    項第一款定有明文。又行車速度，依標誌之規定，無標誌者，在市區道路，時速
    不得超過四十公里，道路交通安全規則第九十三條第一項第一款亦定有明文可參
    。
二、本件受處分人即異議人甲○○，於民國九十年四月十二日凌晨二時十分許，駕駛
    車牌號碼ＥＡ—五六九二號自小客車，行經臺北市○○○路○段時，以時速五十
    三公里超速行駛，經臺北市政府警察局士林分局警員根據測速照相機所拍照片掣
    單舉發，認其違反道路交通管理處罰條例第四十條第一項之規定，並經原處分機
    關即臺北市交通事件裁決所依上開規定及違反道路交通管理事件統一裁罰標準及
    處理細則等規定，於九十年六月六日裁處受處分人罰鍰新台幣（下同）一千二百
    元。
三、受處分人聲明異議理由則以：(一)臺北市○○○路係雙向雙縣道路，且有分隔島，
    人車分離，安全無慮，限速四十公里誠為不合理，故交通管制工程處自九十年五
    月十六日起，改為速限五十公里。(二)根據日本交通裁決之例子，其超速三十公理
    始照相告發，因此如以五十公里起照相告發，則伊僅超過三公里，伊懷疑測速照
    相機之公正性及準確度。(三)伊雖於四月十二日違規，但處罰期限至五月二十七日
    止，而五月十六日既已變更規定，伊之行為已不屬違規之事實，根據從輕法則，
    應不能繼續處罰云云，資為抗辯。
四、經查：
  (一)受處分人固不否認上開違規事實，且有臺北市政府警察局士林分局交通分隊九十
    年五月七日北市警交大字第ＡＣ0000000號舉發違反道路交通管理事件通
    知單、臺北市交通事件裁決所九十年六月六日北市裁三字第駕裁二二－ＡＣ00
    00000號違反道路交通管理事件裁決書各一份及舉發違規之採證照片乙張附
    卷可稽。
  (二)受處分人雖以上開情詞置辯，然查臺北市○○○路○段北向南係未設時速限制標
    誌之市區道路，依首揭規定，時速自不得超過四十公里，此有臺北市政府警察局
    士林分局九十年六月四日北市警士分交字第九○六二三五三二○○號函在卷可稽
    。受處分人以時速五十三公里行駛該路段，自已超速行駛甚明。雖臺北市交通管
    制工程處，自九十年五月十六日將該路段調整時速限制為五十公里，惟此乃行政
    機關根據當時客觀情事所為之調整，尚難因此即謂標誌變更後，受處分人之行為
    即未構成違規，否則公共秩序及交通安全何以維持？且交通標誌設置變更，非屬
    法規修正，並無從新從輕原則之適用。退而言之，倘交通執法機關未放寬取締標
    準，則受處分人以時速五十三公里行駛，依目前標誌規定，亦屬超速行駛。至受
    處分人舉日本國為例，質疑取締之合法性，惟因各國國情不同，致有不同規定，
    縱使該國確實如此規定，亦不能適用於我國。行政機關針對國情及交通安全之維
    護，所訂定之速限標準，乃行政裁量權之行使，如無違法情事，司法機關尚難介
    入，否則即有違權力分立之憲法原則。
  (三)綜上所陳，受處分人有違規超速行駛之事實甚明，其所辯無非圖卸之詞，不足採
    信。從而原處分機關據以援引首揭規定，裁處罰鍰新台幣一千二百元，並無不當
    。本件聲明異議為無理由，應予駁回。
四、據上論斷，應依道路交通案件處理辦法第十九條，裁定如主文。
中      華      民      國    九十      年      七      月      十      日
                                  臺灣士林地方法院交通法庭
                                      法  官  李  昆  霖
右正本證明與原本無異。
如不服本裁定應於送達後五日內向本院提出抗告狀。
                                      書記官  李  佩  真
中      華      民      國    九十      年      七      月     十六     日


司法院資訊處製作；財團法人民間司法改革基金會備份。
